【裁判字號】    97,易,696
【裁判日期】    970915
【裁判案由】    竊盜
【裁判全文】
臺灣雲林地方法院刑事判決               97年度易字第696號
公  訴  人  臺灣雲林地方法院檢察署檢察官
被      告  甲○○
                    國民
上列被告因竊盜案件，經檢察官提起公訴（97年度偵字第4301號
），本院判決如下：
    主  文
甲○○攜帶兇器竊盜，累犯，處有期徒刑壹年，扣案鋸子壹支沒
收之。
    犯罪事實及證據名稱
一、犯罪事實：
    甲○○前因竊盜、脫逃、毒品等案件，經本院於民國94年04
    月04日、94年06月27日、94年09月27日，以93年度易字第41
    0 號、94年度訴字第337 號、94年度訴字第108 號判決分別
    判處有期徒刑6 月、4 月、1 年、4 月、1 年6 月確定，合
    併定應執行有期徒刑3 年4 月，嗣經裁定減為應執行有期徒
    刑1 年8 月，於96年07月16日執行完畢。甲○○因失業缺錢
    花用，遂基於意圖為自己不法所有之犯意，騎乘車號TLF-09
    3 號機車，攜帶其所有客觀上足對人身安全產生危害之鋸子
    1 支，於97年08月01日下午02時許，至雲林縣水林鄉土厝村
    下寮28-27 號養鵝場，持鋸子鋸斷乙○○所有2 臺抽水馬達
    之水管後，竊取乙○○所有抽水馬達2 臺，得手後據為己有
    ，放置於所騎乘機車上準備運走之際，為乙○○發覺，甲○
    ○立即騎乘機車逃逸，乙○○則自後追捕，在雲林縣水林鄉
    ○○村○○路與雲164 號公路交岔路口，為乙○○攔下，2
    臺抽水馬達經乙○○尋獲，甲○○則趁隙逃逸，乙○○隨後
    報警處理，查悉上情。
二、認定犯罪事實所憑證據及理由：
(一)、證據能力部分：
    被告甲○○對於檢察官所舉書面證據之證據能力，於審判程
    序同意作為證據，本院審酌該等書面陳述作成時之情況，認
    為適當，依刑事訴訟法第159 條之5 第1 項之規定，認有證
    據能力。
(二)、證明力部分：
    上揭事實，業據被告於警詢、本院審理時坦承不諱，核與被
    害人乙○○於警詢證述之情節，大致相符，並有被害人領回
    被竊抽水馬達所出具之贓物認領保管單1 紙，及蒐證照片6
    張在卷可稽，復有被告竊取被害人抽水馬達時，所使用之鋸
    子1 支扣案可證，被告自白信而有徵，洵堪採取。本件事證
    明確，被告竊盜犯行，堪以認定，自應依法論科。
三、論罪科刑之理由：
(一)、按刑法第321 條第1 項第3 款之攜帶兇器竊盜罪，其所稱「
    兇器」，其種類並無限制，凡客觀上足對人之生命、身體、
    安全構成威脅，具有危險性之兇器均屬之，且祇須行竊時攜
    帶此種具有危險性之兇器為已足，並不以攜帶之初有行兇之
    意圖為必要（最高法院79年臺上字第5253號判例要旨參照）
    。查被告行竊被害人抽水馬達時，所攜帶之扣案鋸子1 支，
    刀刃部分為金屬製，質地堅硬，刀刃長度約26公分，把手部
    分為塑膠製，長度約30公分，刀刃尖銳可割斷器物，客觀上
    足對人之生命、身體、安全造成危險，為可供兇器使用之物
    ，業經本院勘驗明確，製有勘驗筆錄在卷可稽。核被告所為
    ，係犯刑法第321 條第1 項第3 款攜帶兇器竊盜罪。
(二)、被告前因竊盜、脫逃、毒品等案件，經本院於94年04月04日
    、94年06月27日、94年09月27日，以93年度易字第410 號、
    94年度訴字第337 號、94年度訴字第108 號判決分別判處有
    期徒刑6 月、4 月、1 年、4 月、1 年6 月確定，合併定應
    執行有期徒刑3 年4 月，嗣經裁定減為應執行有期徒刑1 年
    8 月，於96年07月16日執行完畢，有臺灣高等法院被告前案
    紀錄表在卷可憑，被告於有期徒刑執行完畢後，5 年內再故
    意犯本件有期徒刑以上之罪，應依刑法第47條第1 項規定，
    論以累犯，並加重其刑。
(三)、本院審酌，被告前有竊盜、脫逃、毒品等犯罪前科，素行不
    佳，被告年輕力壯，尋找工作應非困難，卻因未盡力尋找工
    作，缺錢花用，而一再竊取他人財物，動機可議，亦可見被
    告對於他人財產權缺乏尊重，法紀觀念薄弱，此次攜帶足對
    人身安全產生危害之鋸子行竊，對於社會治安潛藏之危險性
    不小，幸被害人當時未在養鵝場，而未釀成更大災害，犯罪
    情節及惡性均不輕，且被告迄今仍未賠償被害人之損失，未
    對被害人適度加以補償，殊不可取，惟被告犯後能坦承犯行
    ，態度良好，所竊取抽水馬達已經被害人領回，該2 臺抽水
    馬達全新價值僅新臺幣（下同）17,000元，縱使加計被害人
    支付損壞修理及再度裝設之費用，被害人所受損害亦不大，
    為高職畢業，教育程度不低及其他一切情狀，量處如主文所
    示之刑。至於檢察官以被告竊取抽水馬達之行為，造成農民
    重大損害，請求量處被告有期徒刑2 年，因並無證據證實本
    件被告之竊盜犯行造成被害人重大之損害，而被害人於本院
    審理時亦陳稱，該2 臺抽水馬達全新為17,000元，有1 臺馬
    達壞掉送修，但不知修理費用為何，因並非其支付，酌以該
    2 臺抽水馬達已有使用一段時間，依上情判斷，被告竊取該
    2 臺抽水馬達價值非高，縱使加計修理及再度裝設費用，亦
    不可能形成重大損害，何況被告竊取得手後，在運離現場之
    際即遭被害人發覺，自後追捕，嗣經攔下被告並取回該2 臺
    抽水馬達，該2 臺抽水馬達失竊時間短暫，信對被害人造成
    之損害不至於達重大之程度，本院斟酌上情後，認檢察官之
    求刑尚嫌過重，為本院不採，附此敘明。
(四)、扣案鋸子1 支，為被告竊取被害人抽水馬達所使用之物，且
    為被告所有，業據被告供述明確，爰依刑法第38條第1 項第
    2 款規定沒收之。
五、應適用之法律：
(一)、刑事訴訟法第299 條第1 項前段。
(二)、刑法第321 條第1 項第3 款、第47條第1 項、第38條第1項
    第2 款。
本案經檢察官江柏青到庭執行職務。
中    華    民    國    97    年    9     月    15    日
                  刑事第六庭    法  官  李秋瑩
以上正本證明與原本無異。
如不服本判決，應於判決送達後10日內向本院提出上訴狀（須附
繕本）。
                                書記官  邱明通
中    華    民    國    97    年    9     月    15    日
附錄本案論罪科刑法條全文：
中華民國刑法第321條
犯竊盜罪而有左列情形之一者，處6 月以上、5 年以下有期徒刑
：
一、於夜間侵入住宅或有人居住之建築物、船艦或隱匿其內而犯
之者。
二、毀越門扇、牆垣或其他安全設備而犯之者。
三、攜帶兇器而犯之者。
四、結夥三人以上而犯之者。
五、乘火災、水災或其他災害之際而犯之者。
六、在車站或埠頭而犯之者。
前項之未遂犯罰之。


司法院資訊處製作；財團法人民間司法改革基金會備份。
